【裁判字號】    97,交聲,1548
【裁判日期】    970930
【裁判案由】    違反道路交通管理處罰條例聲明異議
【裁判全文】
臺灣臺北地方法院交通事件裁定        97年度交聲字第1548號
原處分機關  臺北市交通事件裁決所
異  議  人
即受處分人  甲○○
上列異議人即受處分人因違反道路交通管理處罰條例案件，對於
臺北市交通事件裁決所民國97年4月7日所為之處分（原處分案號
：北市裁四字第裁22-AEW179995號），聲明異議，本院裁定如下
：
    主  文
異議駁回。
    理  由
一、按汽車駕駛人，行經有燈光號誌管制之交岔路口闖紅燈者，
    處新臺幣（以下同）1800元以上5400元以下罰鍰，道路交通
    管理處罰條例第53條定有明文，又汽車駕駛人駕駛汽車違反
    道路交通管理處罰條例第53條規定者，除應依該條所規定之
    罰鍰處罰外，並應記違規點數3點，道路交通管理處罰條例
    第63條第1項第3款亦有明文。
二、本件受處分人即異議人甲○○駕駛車號8660-HS號自用一般
    小客車，於民國97年1月20日7時40分許，行經臺北市○○路
    ○○街口，有行車管制號誌交岔路口之際，明知其面對遵行
    方向之號誌係禁止車輛通行之「圓形紅燈」行車管制號誌，
    竟不遵守該燈光管制闖紅燈迴轉，為台北市政府警察局士林
    分局後港派出所員警當場發現攔檢舉發，原處分機關乃依道
    路交通管理處罰條例第53條第1項、第63條第1項第3款及違
    反道路交通管理事件統一裁罰基準表之規定，裁處受處分人
    罰鍰5400元，併記違規點數3點。
三、受處分人對其於上揭時地駕駛上開車號車輛行經前述路段之
    事實固不否認，惟矢口否認有何違反道路交通管理處罰條例
    之闖紅燈行為，辯稱其當時係於綠燈時已跨越停止線等待迴
    轉，不得已於紅燈時迴轉云云。
四、經查：
    （一）本件受處分人並不否認於97年1月20日7時40分許，駕
          駛車號8660-HS自用小客車，於臺北市○○路○○街
          口迴轉行駛，經警攔停開單之情形，此部分事實堪予
          認定。
    （二）受處分人雖辯稱：其係於綠燈時停等，到對向沒有車
          時就迴轉，並未紅燈迴轉。惟證人即舉發員警謝秉均
          於本院經具結後證稱：當天其騎警用機車沿著福港街
          走，到達承德路口時，福港街是綠燈，承德路已是紅
          燈，看到受處分人由北往南的方向迴轉，其即將受處
          分人攔下，其見到受處分人時，他的車行方向已是紅
          燈，受處分人是走承德路，直接迴轉，並非在那邊停
          等，如依受處分人所辯係在綠燈時停等之情形，其不
          會攔停舉發等語，並當庭繪製現場圖附卷可稽，足見
          證人所站立位置其視線並無障礙，且受處分人確係紅
          燈亮起後方違反號誌迴轉承德路無訛，而應可排除誤
          判、誤認或其他爭議之可能。又考量證人與受處分人
          並無任何關係，此據證人陳明在卷，其於負有具結義
          務並可能受刑法偽證罪處罰之情形下，仍於法庭為前
          揭證言，其證言之憑信性應可獲得擔保，且其目擊過
          程及舉發基礎並無誤判可能，綜觀其所述內容亦均合
          於常情而無前後矛盾齟齬之處，是證人所述自得援為
          不利於受處分人之認定。復觀受處分人於聲明異議時
          既明確陳述其係不得已而紅燈迴轉，有聲明異議狀在
          卷可稽，又於本院辯稱不認為有紅燈迴轉云云，前後
          顯有矛盾。再者，交通警察掣單舉發違反道路交通管
          理處罰條例所列之違規事實，本質上為行政處分，係
          公務員基於職務上之權力，依法就特定之具體事件所
          為之具公法上效果之單方面行政行為，基於公務員為
          公法上行為具有公信力之原則，該行政行為當可被推
          定為真正，其據以依法處分之事實認定亦為正確無誤
          。受處分人之違規定行為堪以認定，應依法處罰。
五、綜上所述，本件受處分人劉嘉均確有駕駛前開車號自用小客
    車，在前揭時地闖越紅燈迴轉之違規行為，從而原處分機關
    依前揭道路交通管理處罰條例第53條第1項、第63條第1項第
    3款及違反道路交通管理事件統一裁罰標準表規定，裁處受
    處分人罰鍰5400元併記違規點數3點，自無違誤，受處分人
    之異議為無理由，應予駁回。
據上論斷，應依道路交通案件處理辦法第19條，裁定如主文。
中    華    民    國    97    年    9     月    30    日
                              交通法庭法  官  沈君玲
以上正本證明與原本無異
如不服本裁定應於送達後5日內向本院提出抗告狀
                                      書記官  劉麗英
中    華    民    國    97    年    10    月    1     日


司法院資訊處製作；財團法人民間司法改革基金會備份。
